【裁判字號】    95,訴,664
【裁判日期】    950518
【裁判案由】    清償債務
【裁判全文】
臺灣高雄地方法院民事判決               95年度訴字第664號
原      告    甲○○
訴訟代理人    陳忠勝律師
被      告    丙○○
              丁○○
              戊○○
              乙○○
兼上列四人共
同訴訟代理人  己○○○  住同上.
當事人間請求清償債務事件，本院民國95年5 月4 日言詞辯論終
結，判決如下：
  主  文
被告應連帶給付原告新台幣伍拾壹萬貳仟元，及自民國九十五年
五月五日起至清償日止，按週年利率百分之五計算之利息。
訴訟費用由被告連帶負擔。
本判決於原告以新台幣壹拾柒萬元為被告供擔保後得假執行。
  事實及理由
一、按，訴狀送達後，原告不得將原訴變更或追加他訴，但請求
    之基礎事實同一、擴張或減縮應受判決事項之聲明者，不在
    此限，民事訴訟法第255 條第1 項第2 款、第3 款分別定有
    明文。原告起訴原請求被告謝錦珍給付其被繼承人連庭貴未
    清償之借款新台幣（下同）612,000 元，及其中206,000 元
    自94年6 月1 日起；其中204,000 元自94年7 月1 日起；其
    中202,00 0元自94年8 月1 日起至清償日止，按週年利率6%
    計算之利息，嗣於起訴狀繕本送達後，追加同為連庭貴繼承
    人之丙○○、丁○○、戊○○、乙○○為被告，並減縮為請
    求被告等人連帶給付512,000 元，及自95年5 月5 日起自清
    償日止，按週年利率5%計算之利息，其請求之基礎事實同一
    ，且核屬減縮應受判決事項之聲明，依上開法條之規定，應
    予准許。
二、原告主張：被告等人之被繼承人即訴外人連庭貴於90年間向
    原告借款3,000,000 元，並簽發多張支票交付原告做為分期
    返還借款之用，詎其中之4 張支票（發票人均為訴外人連庭
    貴；付款人均為台東區中小企業銀行；票號分別為TRC00000
    00號、TRC0000000號、TRC0000000號；票載發票日分別為94
    年5 月31日、94年6 月31日、94年7 月31日；面額分別為20
    6,000 元、204,000 元、202,000 元），詎上開支票屆期經
    提示後均未獲付款，而訴外人連庭貴已於94年5 月7 日死亡
    ，被告等人為連庭貴之繼承人，自應繼受上開債務，惟因被
    告嗣後又已清償其中之100,000 元，總共尚積欠原告512,00
    0 元未清償，爰依消費借貸及繼承之法律關係，請求被告連
    帶給付上開金額等語。並聲明：如主文第1 項所示；並陳明
    願供擔保，請准宣告假執行。
三、被告對原告主張之上開事實並不爭執，惟以訴外人連庭貴與
    原告係兄弟關係，連庭貴向原告借款3,000,000 元，並開票
    予原告，每月均有按期還款，後來係因連庭貴罹患癌症，為
    支付龐大醫療費用，始無力清償上開借款，被告等願分期按
    月攤還等語置辯。並聲明：駁回原告之訴。
四、原告主張之事實，業據提出與其所述相符之支票及退票理由
    單、繼承系統表及戶籍謄本為證，並為被告所不爭執，自勘
    信為真實。
五、按，「稱消費借貸者，謂當事人一方移轉金錢或其他代替物
    之所有權於他方，而約定他方以種類品質、數量相同之物返
    還之契約。」；「借用人應於約定期限內，返還與借用物種
    類、品質、數量相同之物。」；「遲延之債務，以支付金錢
    為標的者，債權人得請求依法定利率計算之遲延利息，但約
    定利率較高者，仍從其約定利率。」，民法第474 條第1 項
    、第478 條前段、第233 條第1 項分別定有明文。次按，繼
    承人對於被繼承人之債務，負連帶責任，為民法第1153條第
    1 項所明定。被告等人雖抗辯現無力清償，惟無力清償，並
    非得拒絕返還借款之合法理由，被告等之抗辯，自不足採。
    被告等人均為訴外人連庭貴之繼承人，而訴外人連庭貴積欠
    原告上開借款餘額尚未清償屬實，業見前述，被告等人自應
    繼承連庭貴與原告間關於系爭消費借貸契約之一切權利義務
    ，故訴外人連庭貴積欠原告之上開借款金額，自應由被告等
    人負連帶清償之責。從而，原告依消費借貸及繼承之法律關
    係，請求被告等人連帶給付如主文第1 項所示之金額，為有
    理由，應予准許。
六、原告陳明願供擔保請求宣告假執行，核無不合，爰酌定相當
    之擔保金額，予以准許。
七、據上論結：原告之訴為有理由，依民事訴訟法第85條第2 項
    、第390 條第2 項，判決如主文。
中    華    民    國    95    年    5    月    18    日
                  民事鳳山分庭法  官  郭文通
正本係照原本作成。
如對本判決上訴，須於判決送達後20日內向本院提出上訴狀。
中    華    民    國    95    年    5    月    18    日
                              書記官  李崑良


司法院資訊處製作；財團法人民間司法改革基金會備份。
